【裁判字號】    98,訴,591
【裁判日期】    981211
【裁判案由】    違反毒品危害防制條例
【裁判全文】
臺灣雲林地方法院刑事判決               98年度訴字第591號
公  訴  人  臺灣雲林地方法院檢察署檢察官
被      告  甲○○
                      號
                    （另案於臺灣雲林第二監獄執行中）
上列被告因違反毒品危害防制條例案件，經檢察官提起公訴（98
年度毒偵字第667 號），被告於準備程序中就被訴事實為有罪之
陳述，本院改依簡式審判程序審理，判決如下：
    主  文
甲○○施用第一級毒品，累犯，處有期徒刑拾壹月。
    犯罪事實
一、甲○○前因施用第二級毒品案件，經觀察、勒戒後，認有繼
    續施用毒品之傾向，經送入戒治處所強制戒治，於民國88年
    11月26日停止強制戒治付保護管束出所，於89年5 月15日保
    護管束期滿未經撤銷，強制戒治以執行完畢論，由臺灣雲林
    地方法院檢察署檢察官於89年7 月11日，以89年度戒毒偵字
    第81號為不起訴處分確定。又因施用第一級毒品案件，先送
    強制戒治，經本院以91年度訴字第459 號判處有期徒刑8 月
    確定，於93年7 月29日縮刑期滿執行完畢。強制戒治部分，
    嗣經停止強制戒治付保護管束出所，於92年9 月13日保護管
    束期滿未經撤銷，強制戒治以執行完畢論。又因施用第一級
    毒品案件，經本院以96年度訴字第391 號判處有期徒刑1 年
    4 月，減為有期徒刑8 月確定，於97年6 月29日期滿執行完
    畢。詎仍不知悔改，基於施用第一級毒品海洛因之犯意，於
    98年3 月31日14、15時許，在雲林縣四湖鄉○○村○○○路
    下湖巷41號住處，以將毒品海洛因摻水置於針筒內注射血管
    之方式，施用第一級毒品海洛因1 次。嗣為警於98年4 月1
    日10時許，採集其尿液送驗，結果呈毒品嗎啡陽性反應，始
    悉上情。
二、案經新竹市警察局報告臺灣雲林地方法院檢察署檢察官偵查
    起訴。
    理  由
一、本件係經被告甲○○於準備程序期日為有罪之陳述，而經本
    院合議庭裁定由受命法官獨任以簡式審判程序加以審理，此
    有本院98年11月27日準備程序筆錄一份附卷足憑，則依據刑
    事訴訟法第273 條之2 、同法第159 條第2 項之規定，不適
    用傳聞法則有關限制證據能力之相關規定，合先敘明。
二、被告甲○○之上開犯罪事實，除有其於偵訊及本院審理時之
    自白外，尚有下列證據可佐：
    (一)新竹市警察局毒品犯罪嫌疑人尿液採驗作業管制紀錄清冊
      1 紙（偵卷第10頁）。
    (二)臺灣檢驗科技股份有限公司濫用藥物尿液檢驗報告（報告
      編號：UL/2009/40079 號）1 紙（偵卷第9 頁）。
    (三)臺灣高等法院被告前案紀錄表1 份。證明：被告有犯罪事
      實欄所載施用毒品案件，經強制戒治紀錄，並於強制戒治
      執行完畢後，5 年內再次施用毒品之情形。此次再度施用
      毒品之時間，雖在前次強制戒治執行完畢釋放5 年之後，
      惟其既於毒品危害防制條例修正前，初犯施用毒品罪，又
      於5 年內再犯，經依修正前毒品危害防制條例規定追訴處
      罰並同時施以強制戒治，自與單純「5 年後再犯」之情形
      有別，而不合於「5 年後再犯」之規定，且因已於「5 年
      內再犯」，顯見其再犯率甚高，原實施觀察、勒戒或強制
      戒治，已無法收其實效，即應依毒品危害防制條例第10條
      第1 項、第2 項之規定處罰（最高法院95年度第7 次刑事
      庭會議決定文、98年度臺非字第246 號判決意旨參照）。
    綜上，本件事證明確，被告犯行堪以認定，應依法論科。
三、論罪科刑：
    (一)查海洛因係毒品危害防制條例第2 條第2 項第1 款規定之
      第一級毒品，核被告甲○○所為施用海洛因之行為，係犯
      毒品危害防制條例第10條第1 項之施用第一級毒品罪。其
      因施用第一級毒品海洛因而非法持有第一級毒品之低度行
      為，應為施用之高度行為所吸收，不另論罪。
    (二)再被告有如犯罪事實欄所載徒刑執行完畢之前科紀錄，有
      卷附臺灣高等法院被告前案紀錄表可按，其於受徒刑之執
      行完畢後，5 年以內故意再犯本件有期徒刑以上之罪，為
      累犯，應依刑法第47條第1 項規定加重其刑。
    (三)爰審酌被告前有多次違反毒品危害防制條例前科，有臺灣
      高等法院被告前案紀錄表在卷可考，可見素行不佳，竟仍
      一再施用毒品海洛因，顯見先前所受保安處分及刑之執行
      均未收矯治、警惕之效，亦未見悔過自新之意，被告既無
      確實戒毒之決心，已難自拔，自應施以相當之刑罰，以期
      收教化之功能，並協助其戒去毒癮，兼衡被告犯後於本院
      審理時坦承犯行，堪見已有悔意等一切情狀，量處如主文
      所示之刑。
據上論斷，應依刑事訴訟法第299 條第1 項前段、第273 條之1
第1 項，毒品危害防制條例第10條第1 項，刑法第11條前段、第
47條第1 項，判決如主文。
本案經檢察官傅克強到庭執行職務。
中    華    民    國    98    年    12    月    11    日
                  刑事第一庭    法  官  陳美利
以上正本證明與原本無異。
如不服本判決應於收受判決後10日內向本院提出上訴書狀，並應
敘述具體理由；其未敘述上訴理由者，應於上訴期間屆滿後20日
內向本院補提理由書（均須按他造當事人之人數附繕本）。「切
勿逕送上級法院」。
                                書記官  王秀如
中    華    民    國    98    年    12    月    11    日
附錄法條：
毒品危害防制條例第10條
施用第一級毒品者，處 6 月以上 5 年以下有期徒刑。
施用第二級毒品者，處 3 年以下有期徒刑。


司法院資訊處製作；財團法人民間司法改革基金會備份。
